【裁判字號】    96,訴,3703
【裁判日期】    970125
【裁判案由】    毒品危害防制條例
【裁判全文】
臺灣板橋地方法院刑事判決              96年度訴字第3703號
公  訴  人  臺灣板橋地方法院檢察署檢察官
被      告  甲○○
                  （現另案於臺灣臺北監獄臺北分監執行中）
上列被告因毒品危害防制條例案件，經檢察官提起公訴（96年度
毒偵字第7554號），被告於本院準備程序進行中就被訴事實為有
罪之陳述，並聽取當事人之意見後，經本院合議庭裁定由受命法
官獨任進行簡式審判程序，並判決如下：
    主  文
甲○○施用第一級毒品，累犯，處有期徒刑壹年。
    事  實
一、甲○○曾犯有麻醉藥品罪、賭博罪、傷害罪、違反著作權法
    罪案件等前科，其前因施用毒品案件，經本院以90年度毒聲
    字第904 號裁定送勒戒處所觀察、勒戒後，認有繼續施用毒
    品之傾向，經本院以90年度毒聲字第1150號裁定令入戒治處
    所施以強制戒治，嗣經裁定停止戒治，所餘戒治期間付保護
    管束，於民國91年3 月13日期滿未經撤銷，視為強制戒治期
    滿，經臺灣板橋地方法院檢察署檢察官以91年度戒毒偵字第
    167 號為不起訴處分確定；其復於93年間因施用毒品罪案件
    經本院於93年11月3 日以93年度訴字1223號各判處有期徒刑
    11月與5 月，並定執行刑為有期徒刑1 年2 月，而於93年12
    月6 日判決確定；又其另於93年間所犯竊盜罪案件，經本院
    於93年12月29日以93年度易字第1011號判處有期徒刑1 年，
    於94年1 月21日判決確定。嗣上開三罪另聲請定應執行刑為
    有期徒刑2 年1 月確定，於95年6 月22日縮短刑期假釋出監
    併交付保護管束，於95年9 月23日保護管束期滿未經撤銷假
    釋，以已執行完畢論（於本件已構成累犯）。詎其猶不知戒
    除毒癮，復基於施用第一級毒品海洛因、第二級毒品甲基安
    非他命之犯意，於96年7 月1 日12時許，在臺北縣土城市○
    ○路88號2 樓住處，將海洛因、甲基安非他命摻水混合後再
    以注射針筒注射於左手靜脈之方式，同時施用海洛因、甲基
    安非他命（注射針筒已丟棄滅失）。嗣甲○○因另案之竊盜
    案件於96年7 月1 日下午3 時許，經警查獲後，經警採取其
    尿液檢體送驗後呈嗎啡、安非他命陽性反應，始查悉上情。
二、案經臺北縣政府警察局土城分局報告臺灣板橋地方法院檢察
    署檢察官偵查起訴。
    理  由
一、上開事實，業據被告甲○○於本院準備程序及審理時供承不
    諱；又被告於如事實欄第一段所述時地經警查獲後採尿檢驗
    結果，所採尿液含有鴉片類嗎啡陽性及安非他命類甲基安非
    他命陽性反應一節，此有臺北縣警察局土城分局偵辦毒品案
    被移送者姓名及代碼對照表（編號：0000000000-0）、台灣
    檢驗科技股份有限公司濫用藥物尿液檢驗報告各1 紙在卷可
    稽（偵查卷第7 頁、8 頁）。綜上調查，本件事證明確，被
    告犯行應堪認定。
二、查海洛因與甲基安非他命分別屬於毒品危害防制條例第2條
    第2 項第1 款、第2 款所列之第1 級毒品、第2 級毒品，不
    得持有、施用，被告竟持之以施用，核其所為，係犯毒品危
    害防制條例第10條第1 項之施用第一級毒品罪、同條例第10
    條第2 項之施用第二級毒品罪。被告持有海洛因、甲基安非
    他命犯行，各為施用之高度行為所吸收，均不另論罪。
三、按有關甲基安非他命和海洛因可否由施用人予以同時併行吸
    食施用？同時施用是否會引起排斥乙節？依據行政院退除官
    兵輔導委員會臺北榮民總醫院函覆稱：一般而言，甲基安非
    他命或海洛因大多分開使用，但下列情況會有混用時候：1
    、有些海洛因使用者喜好加入甲基安非他命以增加其舒暢感
    ，2 、原先使用甲基安非他命者開始嚐試使用海洛因時，3
    、有些海洛因成癮者偶而會施用甲基安非他命來消除海洛因
    戒斷時出現之不舒服症狀，4 、有些海洛因被販毒者加入甲
    基安非他命以增加其重量。因此，在上述之第1 及第2 情況
    下，較為常見甲基安非他命和海洛因同時放在玻璃球內燒烤
    吸用，這兩種藥物同時施用不會引起排斥，甚至在欣快感方
    面有被加強的可能等語，有該醫院93年5 月11日北總內字第
    0930023372號函影本在卷足憑。經查：本件被告否認其有將
    前開第一級毒品海洛因與第二級毒品甲基安非他命分開使用
    之犯行，其於本院準備程序與審理時業已供承其本人係將第
    二級毒品甲基安非他命與第一級毒品海洛因混合摻水後再以
    注射針筒注射於左手靜脈之方式，同時施用海洛因、甲基安
    非他命等語在卷，已如前述（本院卷第58頁、59頁、63頁）
    ；而公訴人亦無法舉證證明被告於上開事實欄第一段所述之
    時地，係將第一級毒品海洛因與第二級毒品甲基安非他命分
    開使用，自不得僅憑上開台灣檢驗科技股份有限公司濫用藥
    物尿液檢驗報告中因均含有鴉片類嗎啡陽性反應與甲基安非
    他命類陽性反應，即遽論被告係於上開事實欄第一段所述時
    、地係分開施用第一級毒品海洛因與第二級毒品甲基安非他
    命。故由上揭文獻說明，顯見被告所稱其係將第二級毒品甲
    基安非他命與第一級毒品海洛因混合摻水後再以注射針筒注
    射於左手靜脈之方式，同時施用海洛因、甲基安非他命等情
    ，應可採信。是被告於前開事實欄第一段所述時、地同時施
    用第一級毒品海洛因與第二級毒品甲基安非他命之行為，應
    依想像競合犯規定，論以罪名較重之施用第一級毒品海洛因
    罪。公訴人起訴書認被告所為，係分別犯毒品危害防制條例
    第10條第1 項、第2 項之施用第一級毒品罪與第二級毒品罪
    ，犯意各別，應依數罪併合處罰云云，尚有誤會，併予敘明
    。查被告有如犯罪事實欄第一段所載之犯罪科刑執行前科，
    此有臺灣高等法院被告前案紀錄表1 紙在卷足憑，其於有期
    徒刑執行完畢後，5 年以內再故意犯本件有期徒刑之本罪，
    應依刑法第47條第1 項累犯之規定，加重其刑。爰審酌被告
    曾因施用毒品案件，業經觀察勒戒、強制戒治之處遇後，其
    仍未戒斷其施用毒品之惡習，竟再犯本件施用上開二種毒品
    犯行，顯見其不思悔改，兼衡其犯後業已坦承犯行，態度良
    好，已有悔意等一切情狀，量處如主文所示之宣告刑，以資
    懲儆。
據上論斷，應依刑事訴訟法第299條第1項前段、第273條之1第1
項、毒品危害防制條第10條第1項、第2項，刑法第11條前段、第
55條、第47條第1項，判決如主文。
本案經檢察官連思藩到庭執行職務。
中    華    民    國    97    年    1     月    25    日
                  刑事第二庭    法  官 陳坤地
上列正本證明與原本無異。
如不服本判決，應於送達後十日內敘明上訴理由，向本院提出上
訴狀。
                                書記官 林壯隆
中    華    民    國    97    年    1     月    25    日
附錄本案論罪科刑法條全文
毒品危害防制條例第10條：
施用第1級毒品者，處6月以上5年以下有期徒刑。
施用第2級毒品者，處3年以下有期徒刑。


司法院資訊處製作；財團法人民間司法改革基金會備份。
